臺灣高雄地方法院民事判決
111年度雄簡字第1493號
原      告  洪瑞嬣  
被      告  陳暉元  
上列當事人間請求損害賠償事件，原告提起刑事附帶民事訴訟，
經本院刑事庭裁定移送前來，本院於民國111年9月13日言詞辯論
終結，判決如下：
    主  文
被告應給付原告新臺幣參萬元，及自民國一一一年二月十二日起
至清償日止，按週年利率百分之五計算之利息。
原告其餘之訴駁回。
本判決得假執行；但被告如以新臺幣參萬元為原告預供擔保後，
得免為假執行。
    事實及理由
一、原告主張：兩造係鄰居，被告因細故對原告不滿，竟基於公
    然侮辱之故意，於民國110年2月18日20時20分許至20時49分
    許，在多數人得共見共聞之高雄市前鎮區鎮川三巷111號門
    口前，辱罵原告「神經病」、「有病」、「幹」、「幹你娘
    」、「變態」、「不要臉」等語（下稱系爭言語），足以貶
    損原告之名譽，而侵害原告之名譽權。原告因而受有精神上
    痛苦，得請求精神慰撫金新臺幣（下同）30萬元。爰依民法
    侵權行為規定提起本件訴訟等語，並聲明：被告應給付原告
    30萬元，及自起訴狀繕本送達翌日起至清償日止，按週年利
    率5％計算之利息。
二、被告則略以：原告與被告間多有衝突，於110年2月18日係因
    原告指稱被告鬼鬼祟祟，遭原告設計一時情緒激動未能理性
    溝通，才以系爭言語回應。伊坦承辱罵原告有錯，但原告請
    求之精神慰撫金過高，伊願意以1至2萬元賠償原告等語，資
    為抗辯，並聲明：原告之訴駁回。
三、經查，原告主張前揭事實，有事發之監視器畫面勘驗筆錄在
    卷可稽（見本院卷第57至63頁），並經本院調閱本院111年
    度簡字第257號刑事案件卷宗確認無訛，且為被告所不爭執
    ，堪信為真實。
四、本院之判斷：
　㈠按不法侵害他人之身體、健康、名譽、自由、信用、隱私、
    貞操，或不法侵害其他人格法益而情節重大者，被害人雖非
    財產上之損害，亦得請求賠償相當之金額，民法第195條第1
    項前段定有明文。次按慰藉金之賠償須以人格權遭遇侵害，
    使精神上受有痛苦為必要，其核給之標準固與財產上損害之
    計算不同，然非不可斟酌雙方身分資力與加害程度，及其他
    各種情形核定相當之數額（最高法院51年台上字第223號判
    決意旨可參）。
　㈡經查，被告以系爭言語辱罵原告，而系爭言語於社會通念上
    ，屬粗鄙不堪之字詞，得藉此貶抑原告之人格及社會評價，
    客觀上足使遭辱罵之原告感受不堪與屈辱，而侵害原告之名
    譽權甚明。則原告因被告辱罵系爭言語之行為，可認受有相
    當程度之精神痛苦，原告請求被告賠償非財產上之損害，自
    屬有據。次查，原告自陳大學畢業、現為程式設計師、每月
    收入約68,000元；被告自陳為國中畢業，現為保全，每月收
    入約2萬多元（見本院卷第68頁），又原告名下無不動產、
    被告名下有不動產，有兩造109、110年稅務電子閘門財產所
    得資料在卷可參，則本院斟酌被告不法侵害之情節及兩造身
    分、地位、經濟能力等其他一切情狀，認原告請求被告賠償
    之精神慰撫金，以3萬元為相當。
五、綜上所述，原告依民法侵權行為規定，請求被告給付原告3
    萬元及自起訴狀繕本送達翌日（即111年2月12日）起至清償
    日止，按週年利率5％計算之利息，為有理由，應予准許。逾
    此範圍之請求，為無理由，應予駁回。
六、本判決原告勝訴部分，係依民事訴訟法第427條訴訟適用簡
    易程序所為被告敗訴之判決，爰依同法第389條第1項第3款
    之規定，依職權宣告假執行。並由本院依民事訴訟法第392
    條第2項之規定，依職權宣告被告為原告預供擔保，得免為
    假執行。
七、本件事證已臻明確，兩造其餘攻擊防禦方法及所提證據，核
    與判決結果不生影響，爰不逐一論述，併此敘明。
八、本件係刑事附帶民事訴訟事件，由本院刑事庭移送前來，迄
    本院言詞辯論終結止，當事人並無何裁判費或其他訴訟費用
    之支出，自無諭知訴訟費用負擔之必要，併此敘明。
中　　華　　民　　國　　111 　年　　10　　月　　4 　　日
                  高雄簡易庭　法　官  陳安信
以上正本係照原本作成。
如對本判決上訴，須於判決送達後20日內向本院提出上訴狀。如
委任律師提起上訴者，應一併繳納上訴審裁判費。
中　　華　　民　　國　　111 　年　　10　　月　　4 　　日
                              書記官  蔡妮君